【裁判字號】    89,交上訴,2180
【裁判日期】    891227
【裁判案由】    公共危險
【裁判全文】
臺灣高等法院臺中分院刑事判決                八十九年度交上訴字第二一八號
    上  訴  人
    即  被  告  乙○○
    選任辯護人  路春鴻
                陳詩文
右列上訴人因過失傷害等案件，不服臺灣苗栗地方法院中華民國八十九年九月二十七
日第一審就公共危險部分之判決（民國八十九年度交訴字第四六號；臺灣苗栗地方法
院檢察署檢察官原以八十九年度偵字第八九八號聲請書，聲請簡易判決，惟原審苗栗
簡易庭認不宜以簡易判決處刑，而適用通常程序審理），提起上訴，本院判決如左：
    主  文
上訴駁回。
乙○○緩刑貳年。
    事實及理由
一、本案經本院審理結果，認第一審判決認事用法及量刑均無不當，應予維持，並引
    用第一審判決書記載之事實、證據及理由（如附件）。
二、被告仍執前詞，否認犯駕駛動力交通工具肇事致人受傷而逃逸罪，經核其上訴無
    理由，應予駁回。又被告前未曾受有期徒刑以上刑之宣告，有卷附被告全國前案
    紀錄表一件在卷可稽，其於犯後已迅速與告訴人達成和解，有撤回告訴申請書一
    件在卷可稽（八十九年度苗簡字第二三三號卷第九頁），經此刑之宣告後，應知
    警惕而無再犯之虞，本院因認暫不執行其刑為當，併予以宣告緩刑二年，用啟自
    新。
三、據上論斷，應依刑事訴訟法第三百六十八條、第三百七十三條，刑法第七十四條
    第一款，判決如主文。
本案經檢察官甲○○到庭執行職務。
中      華      民      國    八十九    年     十二     月    二十七    日
                                  臺灣高等法院臺中分院刑事第八庭
                                        審判長法  官  羅  得  村
                                              法  官  古  金  男
                                              法  官  林  輝  煌
右正本證明與原本無異。
如不服本判決，應於判決送達後十日內向本院提出上訴狀，其未敘述理由者，應於提
出上訴狀後十日內向本院補提理由書，並按他造當事人之人數提出繕本。
                                              書記官  劉  恒  宏
中      華      民      國    八十九    年     十二月    二十八    日
                                                                        Ｄ
台灣苗栗地方法院刑事判決                          八十九年度交訴字第四六號
    公  訴  人  臺灣苗栗地方法院檢察署檢察官
    被      告  乙○○  男二十九歲（民國○○○年○○月○○○日生）
                        住苗栗縣頭份鎮○○路一四四號
                        身分證統一編號：Ｋ一二八七九九九四號
右列被告因過失傷害等案件，經檢察官聲請簡易判決處刑（八十九年度偵字第八九八
號），因認不宜以簡易判決處刑，應適用通常程序審理，本院判決如左：
    主  文
乙○○駕駛動力交通工具肇事，致人死傷而逃逸，處有期徒刑柒月。
乙○○被訴過失傷害部分不受理。
    事  實
一、乙○○於民國八十九年一月二十三日上午九時許，駕駛車牌號碼ＬＺ－六０一二
    號自小客車，沿苗栗縣造橋鄉談文村台一線由北往南行駛，於同日九時四十分許
    ，行經苗栗縣造橋鄉○○村○○路十八號前（即台一線九十九公里處），原應注
    意行車速度應依標誌之規定，且應注意車前狀況，並隨時採取必要之安全措施，
    而當時為晴天、日間自然光線、路面乾燥、無缺陷、亦無障礙物，視距良好，並
    無不能注意之情事，竟疏未注意該處限速為六十公里而貿然以時速約八、九十公
    里之速度疾駛，且未注意車前狀況，適有同向車道由丙○○駕駛車號ＱＩＭ－一
    九二號輕機車乘騎在前，迨乙○○發現時，已避煞不及，而撞及丙○○，以致丙
    ○○受有頭部外傷、右肩挫傷、左手挫擦傷等傷害（傷害部分業據撤回告訴）。
    乙○○明知撞傷丙○○，竟不停車查看丙○○傷勢，反起意加速逃離現場。嗣乙
    ○○經警循線查獲
二、案經丙○○訴由苗栗縣警察局竹南分局報請臺灣苗栗地方法院檢察署檢察官偵查
    起訴。
    理  由
甲、有罪部分：
一、訊據被告乙○○固坦承於前揭時、地與被害人丙○○發生車禍，致使被害人丙○
    ○受傷之事實，惟矢口否認有何肇事逃逸之犯行，辯稱：伊當時不知道已撞到丙
    ○○，誤以為是撞到鳥，並無肇事逃逸之故意云云。惟查被告於警訊時亦自承伊
    當時遠遠有看見對方（即被害人），所以伊邊踩剎車，邊往內側車道閃避，因對
    方向內側騎來才撞到對方等語（有警訊筆錄附卷可稽），復參諸偵卷所附之照片
    可知，被告所駕之前揭車輛之照後鏡掉落在肇事現場，且擋風玻璃玻璃嚴重破裂
    毀損，顯係經過強烈撞擊所造成，而被告為駕駛人，被告辯稱係以為撞到鳥云云
    ，顯悖於常情，不足採信。此外復有道路交通事故調查報告表、苗栗縣警察局舉
    發違反道路交通管理事件通知單、診斷證明書各一紙及現場暨車損照片六幀附卷
    可資佐證，足認被告於警訊之自白與事實相符。按行車速度依標誌之規定，無標
    誌者；又汽車行駛時，駕駛人應注意車前狀況，並隨時採取必要之安全措施，道
    路交通安全規則第九十三條第一項第一款、第九十四條第三項分別定有明文。第
    查，該處限速六十公里，有上開調查報告表可考，公訴人誤認為限速四十公里之
    市區道路，容有所誤。被告乙○○身為駕駛人，對於上揭規定自應注意並遵守，
    且依卷附之道路交通事故調查報告表所載，本件肇事時為晴天、日間自然光線、
    路面乾燥、無缺陷、亦無障礙物，視距良好，被告亦無不能注意之情事，詎仍疏
    未注意，以致肇事，可見被告於本件車禍確有違反上述交通安全規則至明；益證
    被告於本件車禍確有過失，是被告乙○○之過失行為與被害人丙○○受傷間，顯
    有相當因果關係。又汽車駕駛人，駕駛汽車肇事致人受傷或死亡，應即採取救護
    或其他必要措施，並向警察機關報告，不得駛離，道路交通管理處罰條例第六十
    二條第一項定有明文。被告駕車肇事致被害人丙○○受傷，竟未盡其依法令應負
    之救護義務，反駕車逕行逃逸，其肇事逃逸犯意至為明灼。事證明確，被告犯行
    洵堪認定，應予依法論科。
二、核被告所為，係犯刑法第一百八十五之四之駕駛動力交通工具肇事，致人死傷而
    逃逸罪。爰審酌被告之素行、過失情節、車禍肇事所生之危害及犯後未能坦承犯
    行，態度良好，唯已與被害人達成和解等一切情狀，量處如主文所示之刑。
三、又公訴意旨另認被告乙○○涉有刑法第二百八十四條第一項前段之過失傷害罪嫌
    ，唯按告訴乃論之罪，告訴人於第一審辯論終結前得撤回其告訴，又告訴經撤回
    者，應諭知不受理之判決，刑事訴訟法第二百三十八條第一項、第三百零三條第
    三款定有明文。今查本件告訴人丙○○告訴被告乙○○過失傷害案件，公訴人認
    係觸犯刑法第二百八十四條第一項之罪，依同法第二百八十七條之規定，須告訴
    乃論。茲據告訴人撤回其告訴，依照首開說明，逕為諭知不受理之判決。
據上論段，應依刑事訴訟法第四百五十二條、第二百九十九條第一項前段、第三百零
三條第三款，刑法第一百八十五條之四，判決如主文。
中    華    民    國          八十九      年      九    月  二十七      日
                                臺灣苗栗地方法院刑事庭
                                    審判長法  官  周  淡  怡
                                          法  官  張  珈  禎
                                          法  官  林  靜  雯
右正本證明與原本無異。
如不服本判決，應於判決送達後十日內向本院提出上訴狀( 應附繕本 )。
                                           書記官   李坤益
中    華    民    國           八十九    年    十    月       一     日
附錄：
刑法第一百八十五條之四


司法院資訊處製作；財團法人民間司法改革基金會備份。
